臺灣雲林地方法院刑事判決　　　　　　 95年度簡上字第173號
上 訴 人即
被　　　告　丙○○
指定辯護人　曾錦源律師
上列被告因贓物案件，被告不服本院虎尾簡易庭中華民國95年09
月18日95年度虎簡字第393 號刑事簡易判決（檢察官聲請簡易判
決處刑書案號：95年度偵字第2926號），提起上訴，本院合議庭
為第一審判決如下：
    主  文
原判決撤銷。
丙○○無罪。
    理  由
一、公訴意旨略以：被告丙○○為雲林縣崙背鄉○○村○○路23
    87地號「協全資源回收場」負責人，從事資源回收業務。其
    知悉甲○○（另經檢察官為不起訴處分確定）出售之電纜線
    屬來路不明之贓物（為乙○○即李宗盛失竊之抽水馬達電纜
    線），基於故買或收受贓物之概括犯意，於民國95年05月02
    日中午12時20分、在上址回收場內，以每公斤新臺幣（下同
    ）12 0元之代價，向甲○○收購電纜線贓物37公斤，復於同
    年月04日中午12時05分，在上址，以每公斤30元之代價，向
    甲○○收購電纜線贓物94公斤。嗣於95年05月10日，在上址
    資源回收場內為警查獲，檢察官因而認被告係犯刑法第349
    條第2 項之故買贓物罪。檢察官於論告時並稱若故買贓物罪
    不包含直接故意時（即明知為贓物），被告應係犯同法第
    349 條第1 項收受贓物罪。
二、被告抗辯略以：被告固坦承其為「協全資源回收場」負責人
    ，從事資源回收業務，於95年05月02日、04日，在資源回收
    場內，向甲○○收購電纜線兩次，每公斤價格30元，非120
    元等事實，惟否認知悉電纜線是贓物，辯稱：電纜線外觀已
    髒舊，其當時有問甲○○電纜線來源，甲○○稱是搬家要清
    掉的東西，警詢卷所附照片非查獲當日所攝，係95年05月11
    日製作警詢筆錄後某日，警察帶同乙○○攜帶電纜線至其回
    收場內拍照，該等電纜線已整理過，所以看起來「新新的」
    ，警方至其回收場發現該批電纜線非95年05月10日，應是95
    年05月05日，警察先詢問電纜線來源，其出示登記簿，警察
    看到登記簿上記載「甲○○」，即交代下屬處理，同日晚上
    便衣警察帶甲○○至回收場，將電纜線帶走，直至95年05月
    11日，被告才至警局作筆錄。警察只找到電纜線94公斤部分
    （第二次收購），沒有找到37公斤，警察沒有磅秤尋獲之贓
    物，贓物認領保管單上記載「破獲失竊電纜線37公斤，交由
    乙○○具領保管」不實在，照片不能當作證據，亦不同意甲○○之警詢筆錄列為證據調查。
三、按犯罪事實應依證據認定之，無證據不得認定犯罪事實，刑
    事訴訟法第154 條第2 項定有明文。又「刑事訴訟法第161
    條第1 項規定：檢察官就被告犯罪事實，應負舉證責任，並
    指出證明之方法。因此，檢察官對於起訴之犯罪事實，應負
    提出證據及說服之實質舉證責任。倘其所提出之證據，不足
    為被告有罪之積極證明，或其指出證明之方法，無從說服法
    院以形成被告有罪之心證，基於無罪推定之原則，自應為被
    告無罪判決之諭知。」最高法院92年臺上字第128 號判例要
    旨可資參照。又刑法第349 條第1 項、第2 項之收受贓物罪
    、故買贓物罪，均係故意犯，只要合於刑法第13條第1 項、
    第2 項「直接故意」、「未必故意」之規定者均成罪，亦即
    ，被告須有贓物之認識，該認識不以「確定認識贓物」（直
    接故意）為必要，縱僅具「或許為贓物之未必認識」（未必
    故意）亦足當之（參甘添貴著體系刑法各論第二卷第460 頁
    、2000年04月初版；林山田著刑法各罪論上冊第530 頁、20
    04年01月增訂四版，並參最高法院83年度臺上字第17號裁判
    要旨：「故買贓物罪，以知情故買為要件」）。惟應進一步
    提出者，「知」（認識）與「欲」（意欲）乃「故意犯」之
    兩大內涵，被告除有贓物之認識外，仍應具犯贓物罪之意欲
    ，苟「知」、「欲」之證明強度無法超越合理之懷疑，而容
    有合理懷疑存在，即不能得被告犯贓物罪之確信。再者，故
    買贓物罪乃收受贓物罪之特別規定，本案被告既係有償向甲○○購買電纜線，若成罪，當成立故買贓物罪，不論收受贓
    物罪。因此，檢察官認被告可能另觸犯收受贓物罪部分，不
    在本判決討論範圍內。
四、關於被告抗辯不得列為證據調查部分，本院認為照片乃儀器
    藉由光線透過機械原理將物體存於某特定時刻之型態感應於
    底片，再透過化學反應將該型態顯相重現於紙張上之影像，
    其內容不具「人之供述」之性質、非「供述證據」，自非屬
    傳聞。被告亦未抗辯該照片具虛偽合成之不實內容，僅抗辯
    該照片非查獲當日所攝，照片內容虛偽之危險性更低，因此
    ，照片本身仍得為本案證據，只不過拍攝時間是否為現場查
    獲之時間，容待進一步證明。又贓物認領保管單上記載「破
    獲失竊電纜線37公斤，交由乙○○具領保管」部分，係承辦
    員警於審判外之書面記載，具供述性質，為傳聞證據，且無
    刑事訴訟法第159 條之1 至第159 條之5 等傳聞例外規定之
    適用，依同法第159 條第1 項之規定，無證據能力。甲○○
    之警詢筆錄內容，與證人甲○○在審判中之證述尚無不一致
    之處，該警詢筆錄乃被告以外之人於審判外之陳述，無刑事
    訴訟法第159 條之2 規定之適用，依同法第159 條第1 項之
    規定，無證據能力。除此之外，檢察官所舉書面供述證據部
    分，被告、辯護人均同意作為證據使用，本院審酌該等書面
    作成時之情況，認為適當，依同法第159 條之5 第1 項之規
    定，均認有證據能力。
五、檢察官認為被告犯罪之事證，無非以甲○○於檢察官面前及
    本院審理中之供證內容、乙○○（即李宗盛）之警詢筆錄、
    證人李宗盛於本院審理時之證述、贓物認領保管單、協全資
    源回收場買賣登記簿（以下簡稱買賣登記簿）、警方拍攝之
    照片、被告之前科紀錄等證據資料為依據，論告被告從事資
    源回收，又有贓物罪之前科紀錄，應對收購之物是否來路不
    明之贓物較一般人敏感且易於判斷，在甲○○未告知電纜線
    來源、電纜線外觀新穎、竊取電纜線之現象時有所聞、被告
    以賤價收購電纜線等情況下，被告應認識甲○○出售之電纜
    線係贓物，被告於收購電纜線後，又以布蓬遮掩，應係知贓
    ，至買賣登記簿縱有登載出售人為甲○○，不足為被告有利
    之認定，否則不法之徒只要登載買賣登記簿，故買贓物罪可
    以除罪矣。被告、辯護人則抗辯買賣登記簿有甲○○之姓名
    、身分證字號、住址、電話、駕駛車輛之車號等資料，甲○○之行徑無法讓被告得知其販賣電纜線係銷贓，被告絕對有
    問甲○○電纜線來源，係遭甲○○詐騙才購買電纜線，被告
    實係被害人，被告如知悉贓物而購買，可以馬上處理掉，不
    必放在回收場內等警方查獲，警方發現該批電纜線時，還是
    被告主動告知該批電纜線來源，進而查獲甲○○竊盜電纜線
    ，未見被告有知贓掩飾之意，被告實不知電纜線係贓物。而
    甲○○對警方查獲電纜線為其自李宗盛經營之水電行竊取並
    持以變賣予被告等情，於檢察官面前及本院審理中供證一致
    ，該批電纜線為李宗盛所有（持有），遭甲○○竊取，事後
    在被告經營之上開資源回收場查獲等事實，為證人李宗盛、
    丁○○（本案承辦員警）於本院審理中證述無誤，並有李宗
    盛之警詢筆錄、贓物認領保管單（37公斤部分除外）、買賣
    登記簿、照片等書證在卷可參。因此，本判決所論述之焦點
    ，在於被告收購電纜線之際，是否具有認識贓物並收購之故
    意，其他細節，非關本旨，不予深究。
六、關於被告於收購電纜線時有無詢問甲○○電纜線來源，本院
    認為：
(一)、依檢察官訊問筆錄之記載，甲○○向檢察官供稱「被告未問
    我電纜線來源」、「所以我沒說」。被告入偵查室後供稱「
    見過甲○○2 次，他拿電纜線來賣，電纜線有灰塵，我問他
    電纜線來源，第1 次他說搬家要賣電纜線，第2 次他說他家
    做水電，沒做了要搬家，所以拿來賣。」檢察官質問甲○○
    是否如此，甲○○供稱「我忘記了」、「我有拿身分證給被
    告登記」。於本院審判中，證人甲○○先證稱被告完全沒有
    問電纜線來源，旋又改稱「時間久了、不記得了」，經提示
    檢察官訊問筆錄，甲○○稱「被告沒問」、「我也沒說」、
    「所有事實已經在地檢署說清楚了」，檢察官再詰問被告與
    甲○○間之對話，甲○○證稱「時間久了，不太清楚」、「
    我有精神疾病」、「當時我記得，筆錄上我確實有這樣回答
    」，然檢察官又詰問偵查中於檢察官訊問時被告之供述內容
    ，甲○○稱「他好像沒有問來源」、「我不記得」，經提示
    檢察官訊問筆錄後，甲○○稱「總共我賣被告兩次，第1 次
    我騙他說我搬家，電纜線是家裡的，第2 次我忘了有無跟他
    說。」檢察官依上開訊問筆錄內容，詰問甲○○是否因為偵
    查中被告在場有壓力，才改變「未與被告對話電纜線來源」
    之供詞，向檢察官供稱「忘記對話內容」，甲○○當庭無法
    說明，僅稱「我沒有記那麼多」，經審判長解釋筆錄內容後
    ，甲○○改稱「我有點印象了，第1 次我跟他說我搬家，第
    2 次有跟他說做水電的，電纜線是剩下的」，至於第2 次買
    賣詳細對答內容為何，甲○○又稱「我忘記我如何說的」。
    對於證詞何以改變、翻覆、不清，甲○○稱「我記不清楚」
    、「我開庭有壓力，我怕我說不好」、「我怕我說錯」、「
    我不知如何說」。
(二)、由上證據資料顯示，甲○○就其與被告關於電纜線來源之對
    話內容為何，供證內容相當混亂，到底被告對電纜線來源有
    無詢問甲○○、甲○○有無詐騙被告電纜線來源非不法手段
    取得等待證事實，實難由甲○○之供證內容獲得釐清。檢察
    官雖認於偵查中檢察官訊問時因被告在場，甲○○因此有壓
    力才改變說法，供稱其忘記當時之對話內容。但依被告之前
    科紀錄（卷附之臺灣高等法院被告前案紀錄表），僅有1 次
    贓物罪經檢察官為緩起訴處分，狀不似黑道人物，亦無黑道
    背景，甲○○於審判中亦證稱其係販賣本案電纜線才與被告
    認識，第1 次詐騙被告變賣電纜線成功，因此認為第2 次被
    告還是可以接受電纜線買賣，核與被告所供其與甲○○之關
    係相符，顯然其2 人關係僅止於該2 次電纜線之買賣，那麼
    被告在場究竟會給甲○○如何之壓力，實在費解。又若被告
    在場真能給甲○○壓力，何以於審判長據檢察官之請求，依
    刑事訴訟法第169 條規定隔離被告與證人甲○○，請被告暫
    出庭，於被告不在庭之情況下，甲○○於審判中之證詞仍如
    上之雜亂。再若甲○○之壓力來自於庭外之被告，信被告早
    有能耐對甲○○分析利害關係進而串證，使在監服刑的甲○○於審判中改變其於偵查中之供述，而於審判中為絕對有利
    被告之說法及解釋，不必在審判中對證言翻來覆去，痛苦承
    受偽證罪之風險。反面而言，甲○○犯竊盜案件是因被告而
    被警查獲，甲○○是否因此對被告心生不滿，進而為不利被
    告之供證，又不將事實說明清楚，亦有可能。因此，甲○○
    供證之混亂，壓力似非來自於被告，尚難判斷甲○○於被告
    在場時之供述為假，被告不在場時之供證為真。檢察官另認
    經提示偵查中檢察官訊問筆錄時，甲○○始為有利被告之證
    述，甲○○有利被告之證述是附和被告而不足信。惟如前所
    示，在提示上開筆錄告以內容之過程中，甲○○對電纜線之
    來源亦曾證述「被告沒問」、「我也沒說」、「筆錄上我確
    實有這樣的回答」等不利被告之證述。是亦不能以提示筆錄
    內容所得之回答，認定甲○○是附和被告之辯解，況若真附
    和被告之辯解，甲○○也不至於於多次經檢察官告以筆錄內
    容及閱覽筆錄後，仍證稱其忘記第2 次販賣電纜線時與被告
    間之對話內容。
(三)、人的供述本有其先天的不可確定性，這包含證人之觀察、記
    憶、敘述等多方面之能力與其是否具備誠實或傾向說謊之個
    性。正因如此，刑事訴訟法也才有傳聞法則、對質詰問等證
    據能力、合法調查之採證判斷之限制，用以發現真實，避免
    誤判。本案被告在甲○○兩次販賣電纜線時，據實登載甲○○所販賣之物及重量，並向甲○○索取國民身分證登載身分
    證字號、地址，登載詢問甲○○後所得之電話號碼、車牌號
    碼，再請被告簽名於其上等情，有買賣登記簿可證，甲○○
    亦稱登記證件之情屬實，足佐被告所供非虛。檢察官於論告
    時說明被告之所以會登載買賣登記簿，乃出於檢察官於前案
    贓物罪調查時之訓示。再依卷附之臺灣雲林地方法院檢察署
    檢察官94年度偵字第3781號不起訴處分書、同署檢察官95年
    度偵字第1146號緩起訴處分書，被告於94年08月23日、95年
    02月09日分別為警查獲持有贓物接受調查，第1 案於94年11
    月04日經檢察官不起訴處分，第2 案於95年04月03日經檢察
    官為緩起訴處分。被告在如此短時間內經歷2 次偵查程序，
    又持續從事資源回收業務，誠如檢察官所述，被告日後應較
    一般人更敏感且更有能力、並更有意願去判斷收購之物是否
    為贓（因為我們相信刑事偵審處罰這套制度會促人警惕，勿
    觸法網，不是流於「有贓物前科者日後必再犯贓物罪」之未
    審先判之偏見），而最原始之判斷手段，即詢問甲○○出售
    之物來源為何，因為來源也是被告出價多寡之參考因素之一
    。被告既然有如上之經驗與職業敏感度，又相當費事地登載
    甲○○之詳細資料，兩次均同，無一掛漏，被告有何理由不
    能藉機詢問甲○○電纜線何來，如此簡單一句問話，何以說
    不出口，這是本院對甲○○供證「被告未詢問電纜線來源」
    一事最有疑問之處。但甲○○之供證內容，顯然無法澄清上
    開疑問，反而自證其證詞之可信度甚低。電纜線收購之際，
    甲○○與被告之間對話如何，本院認為甲○○極可能無印象
    ，或印象非常模糊，致無從為明確之證述，其供證被告未詢
    問電纜線來源，其亦未說明云云，不能為被告不利之認定。
七、被告收購電纜線之際，電纜線之外觀、收購之價格等客觀情
    狀，有無足使被告認識電纜線可能是贓物，本院認定如下：
(一)、關於電纜線之外觀，檢察官依卷附照片所示認為是新穎非舊
    品，但證人甲○○於審判時證稱「是一捆一捆綁好」、「我
    偷的時候已經綁好了」、「整捲，外觀有包皮」、「兩次都
    差不多，半新半舊」、「有使用過，有點灰塵」、「有剪斷
    的痕跡」。證人李宗盛於審判中對其失竊電纜線之外觀及用
    途證稱：「是一捆一捆用塑膠繩綁住」、「是買來約一個多
    月」、「是放到水井下面去接馬達用的，用剩的綁起來；用
    舊的塑膠繩綁的」、「放在那邊一定會沾到灰塵」、「外觀
    看起來普通，包皮不能破掉，否則不能放到水井，會漏電」
    。證人丁○○對電纜線之外觀於審判中則證稱「半新半舊，
    看得出可以使用，電纜線外皮有經過太陽照射」。由上開證
    述內容可見，被告所收購的電纜線係李宗盛經營水電行所使
    用剩下的，並非新品，且該批電纜線是用於深入水井連結馬
    達之用，顯係在戶外使用，電纜線外皮勢必沾黏灰塵，因此
    受太陽照射致外皮略顯膨鬆，亦屬必然，加上李宗盛是使用
    完畢後才將剩餘電纜線用舊的塑膠繩隨意回綁，縱然是一捆
    一捆的綁，亦無可能如同新品般綁置整齊。電纜線的外觀是
    半新半舊，應屬可信。至於警詢卷第2 張照片是在被告經營
    資源回收場拍攝，第15頁照片是在豐榮派出所拍攝之情，為
    證人丁○○於審判中證述無誤，證人丁○○於審判中亦證實
    照片均係其拍攝，其不記得第14頁第2 張照片之拍攝日期，
    也不知道其上所示電纜線是何人整理（綁成捆），但該張照
    片非查獲時拍攝，是後來整理過後才攜回資源回收場拍攝，
    其初見電纜線時，電纜線是如同第15頁照片所示亂亂的，應
    是警員同仁攜回派出所丟置，該照片是與第14頁第1 張照片
    即查獲被告後同一天拍攝。丁○○又證實了查獲被告持有電
    纜線是95年05月05日，其未至資源回收場，是隊長林順德命
    令其找甲○○詢問電纜線來源，於95年05月10日甲○○承認
    竊盜，當天才製作警詢筆錄。證人甲○○亦證稱警員帶其回
    資源回收場指認所賣電纜線時，綁電纜線的繩子已斷掉，沒
    有綁住，所以整捆（指整堆、全部之意）拿走。由丁○○、
    甲○○之證述可見，卷附電纜線照片均非查獲當時之照片，
    警方在資源回收場發現之電纜線已呈堆狀而非捆狀，警員將
    電纜線攜回豐榮派出所放置成堆，事後查獲甲○○竊盜電纜
    線後，為取證，再整理電纜線，綁成捆，欲回復收購時原狀
    ，攜至被告經營之回收場拍照。以上各情，與被告所供相合
    ；證人李宗盛證稱其失竊之電纜線即係照片所示綁成捆狀，
    應有誤會。電纜線既經警方整理過後綁成捆始拍照，論以電
    纜線外觀「新穎」，實非的論；「半新半舊」，才屬實情。
(二)、被告收購之電纜線既屬「半新半舊」、「使用過」之中古商
    品，其價格自不能以新品來論，又資源回收場多屬買方市場
    ，賣方議價之空間相當小，不可能賣得好價錢。證人李宗盛
    對其失竊電纜線價格於審判中證稱「3 心的約三千多元，5.
    5 平方的約二千多元，2 心8 平方的約二千多元，這是買進
    價格，但用過的比較便宜，因為都剪過了。」「尋獲的3種
    電纜線都用過了，3 心的差不多還值二千多元，5.5 平方差
    不多還有一千多元，2 心的還有一千多元，總共還可以賣五
    、六千元，這是賣給同業的價格，資源回收場的價格更低。
    」而被告、甲○○於審判中均供證買賣電纜線時有秤重，重
    量均登載於買賣登記簿上。依買賣登記簿之記載及被告所供
    ，第1 次（05月02日）買賣電纜線重量為35.7公斤、第2次
    （05月04日）為94公斤，合計129.7 公斤。再依被告所供未
    剝皮電纜線收購價格每公斤30元計算，總計3,891 元。此收
    購價格略低於李宗盛證述之五、六千元，但差距應僅在一、
    二千元之譜，應在李宗盛所證「資源回收場價格更低」之範
    圍內，尚無法認定被告收購之價格即係賤價。至於甲○○於
    本院審判時證實其於警詢中曾供稱第1 次販賣的電纜線每公
    斤120 元、第2 次每公斤30元之事實，惟甲○○第1 次販賣
    之電纜線為35.7公斤，每公斤若真為120 元，依此計算則該
    次販賣所得為4,284 元，與李宗盛所證賣給同業之價格五、
    六千元已相距無幾，遑論李宗盛所證之五、六千元尚包含甲○○第2 次販賣94公斤電纜線之價格，再者，甲○○兩次均
    販賣包皮電纜線，依李宗盛之證述，雖有3 種規格，但新品
    買進價格差異不大，已如前示，甲○○怎可能第1 次賣得每
    公斤120 元、第2 次卻每公斤30元，有4 倍之差距。對此，
    甲○○於審判中又證稱兩次應該都是每公斤三十幾元而已。
    由甲○○之證述，被告供稱其以每公斤30元價格收購電纜線
    一事，難認虛妄。因此，檢察官認被告以賤價收購電纜線之
    客觀事實，本院認為並無明確之證據資料可以支持。
八、被告收購電纜線後，有無刻意掩蔽，本院認為：證人甲○○
    固證稱其與警方同至資源回收場時，電纜線是用布蓬蓋住。
    惟電纜線如何被布蓬蓋住，甲○○未能進一步證實。被告於
    審判中則否認這項事實。如前所述，電纜線外皮已經過陽光
    照射而有膨鬆情形，另依證人李宗盛所證，尋獲之電纜線原
    係放在其店內，非店外。則陽光曬得電纜線之時間，有可能
    是在李宗盛使用整捆電纜線之際，亦有可能是被告購得後置
    放在資源回收場未予遮蔽之故。且證人李宗盛既已看得出電
    纜線外皮受陽光照射，證人李宗盛卻證稱失竊電纜線外觀「
    普通」，信李宗盛之電纜線失竊後至尋獲帶回派出所內這段
    時間內，應置於戶外未掩蔽之狀態，致受有一定程度之陽光
    照射才是。顯然，在這段時間內，被告並未刻意遮蔽電纜線
    ，用以掩飾知贓之犯意。因此，檢察官指布蓬遮蔽電纜線一
    事，縱屬真實，亦難推論被告刻意為之，而具故買贓物之犯
    意。
九、現階段竊取電纜線之案件是較往年成長許多，惟被害人多為
    臺灣電力股份有限公司，因該公司設置之電纜線最為廣泛，
    容易成為宵小覬覦之對象，且歹徒竊取後造成民生用電困難
    ，農民灌溉用水亦因此受影響，所以政府強力偵辦此類案件
    ，杜絕竊取電纜線之歪風，再藉由媒體宣導，呼籲「潛在性
    的被告」不要以身試法，不僅保障臺灣電力有限公司持有之
    電纜線不受侵害，兼而顧及人民生計。若本案之電纜線被害
    人是臺灣電力股份有限公司，法院或許會認檢察官所指「竊
    盜電纜線之現象時有所聞」是正確的，然本案電纜線乃一般
    水電行用於水井連結馬達之電纜線，與臺灣電力股份有限公
    司使用之電纜線毫無關連，電纜線外皮無代表臺灣電力股份
    有限公司「TPC 」之標誌，亦無臺灣電力股份有限公司對電
    纜線之特有綁法，規格且分為3 種，甲○○又有可能詐騙被
    告電纜線之來源，在此情況下，被告如何識別其所收購之電
    纜線可能是「時有所聞遭竊之民生用電電纜線」呢？被告若
    無此識別之機會，其又如何推知電纜線是贓物呢？固然，一
    般資源回收場收購之物品較屬破舊，但亦不乏收購堪用之「
    半新半舊」物品，只要物品是屬別人不要的，但有再回收利
    用之可能，且有利潤，資源回收場不至於棄之不顧，法院不
    能不細緻地論究被告有無犯意，卻藉著有罪判決創造一個價
    值，令資源回收場不能收購堪用物品，妨礙資源回收場業者
    之私法自治。更何況，被告依循檢察官的指示，製作買賣登
    記簿，登載買賣細節，警方因此得以根據這個登記內容，往
    前追溯前手，終於破獲甲○○竊盜電纜線，尋得被害人李宗
    盛，將電纜線發還李宗盛保管，被害法益因此獲得彌補，甲○○因而受到教訓，前已敘明。若被告知係贓物，何必登載
    買賣登記簿呢？一般水電行之電纜線，被告未登記買賣細節
    ，警方如何知悉何人販賣、何人以不法手段取得竊取、何人
    法益受害？財產犯罪既無法因此查明，檢警怎會有空間追究
    被告涉犯贓物罪？道理相當簡單，被告若真有故買贓物之意
    欲，於其發覺收購物品有異，大可不用登載買賣登記簿，省
    事利己。被告辯稱「買賣登記簿是保護我們的東西還是證明
    有罪的證據」，有其道理，法院不能讓被告無所適從。再者
    ，登載買賣登記簿只是一個形式，整個行為之客觀狀態才是
    犯罪有無之判斷重點，只有法院認定被告知贓故買，就會定
    罪，不因買賣登記簿之登載而使僥倖之徒逍遙。檢察官認登
    載買賣登記簿將造成故買贓物罪除罪化，事情恐怕沒那麼簡
    單。
十、檢察官於審判中聲請傳喚在資源回收場發現電纜線之警員，
    調查電纜線於發現時之外觀，惟檢察官未能指出警員之姓名
    住址，未能指出調查之途徑，顯然調查不能，而屬未能指出
    證明方法（含指出「證據與待證事實之關聯」、「調查證據
    之途徑」、「證據證明力」），況此部分事實已有適當的釐
    清，本院認為無重複調查之必要，應予駁回。被告抗辯警方
    取回之電纜線未包含被告第1 次販賣之電纜線，被告於警詢
    曾向警方告知此事之情，與被告是否知贓故買無甚關聯，自
    不予調查，均併此敘明。
十一、原審以檢察官聲請簡易判決處刑書所列證據，認被告有罪
      ，依簡易判決判處有期徒刑，惟依上論述，檢察官所舉之
      證據或證明方法，不能說服本院得有罪之心證，被告是否
      具故買贓物之故意，容有合理之懷疑，其犯罪不能證明，
      應為無罪之諭知。被告上訴認原審判決有誤，為有理由。
      按檢察官聲請以簡易判決處刑之案件，經法院認為有第45
      1 條之1 第4 項但書之情形者，應適用通常訴訟程序審判
      之，刑事訴訟法第452 條定有明文。又對於簡易判決之上
      訴，準用刑事訴訟法第3 編第1 章及第2 章之規定，管轄
      第二審之地方法院合議庭受理簡易判決上訴案件，應依通
      常程序審理，其認案件有刑事訴訟法第452 條之情形者，
      應撤銷原判決，逕依通常程序為第一審判決，法院辦理刑
      事訴訟簡易程序案件應行注意事項第14項亦有規定。本案
      被告應為無罪判決，合於刑事訴訟法第451 條之1 第4 項
      第3 款、第452 條之規定，依上開說明，原審適用簡易判
      決程序，即有未合，自應由本院合議庭撤銷原判，並依通
      常訴訟程序，為第一審判決。
十二、應適用之法條：
      刑事訴訟法第455 條之1 第3 項、第452 條、第369 條前
      段、第364 條、第301 條第1 項。
中　　華　　民　　國　　96　　年　　3 　　月　　2 　　日
                  刑事第五庭  審判長法  官  侯廷昌
                                    法  官  楊欣怡
                                    法  官  藍家偉
以上正本證明與原本無異。
如不服本判決，應於判決送達後10日內，向本院提出上訴狀（須
附繕本）。
                                    書記官  馮善詮
中　　華　　民　　國　　96　　年　　3 　　月　　5 　　日
